# 请教陈版，新收入准则下合同资产（质量保证金）能否与合同负债抵消？

提问人：lambeka7 时间：2020-12-08 11:11:00
请教陈版，新收入准则下，同一项目下合同资产（质量保证金）能否与合同负债按抵消后的金额列报？如果能抵消的话： 1 、质量保证金如果属于长期资产，是否存在影响？ 2 、质量保证金与已完工未结算的产生的合同资产，抵消时的顺序如何考虑？

回答人：chenyiwei
同一合同项下的合同资产、合同负债可以抵销后按净额列报，但个人理解，该项抵销列报的范围不包含合同资产中的质保金。质保金应单独列报为一项其他非流动资产。